臺灣花蓮地方法院交通事件裁定　　　　　96年度交聲字第21號
原處分機關　交通部公路總局台北區監理所花蓮監理站
異　議　人
即受處分人　甲○○
上列異議人因違反道路交通管理處罰條例案件，對於交通部公路
總局臺北區監理所花蓮監理站於96年1 月17日所為之處分（原處
分案號：花監違字第裁44-Z00000000號），聲明異議，本院裁定
如下：
    主  文
異議駁回。
    理  由
一、異議意旨略以：異議人即受處分人甲○○於民國95年12月 6
    日16時5分許，駕駛車牌號碼AU-5790號自用小客車，行經國
    道五號南下14.5公里處時，無故遭警方以超速為由攔下開立
    罰單，惟當時異議人之行車時速僅70餘公里，警方竟能一面
    操作測速儀，一面攔停異議人車輛，且攔停時已將測速儀放
    置於身邊，並無對準異議人車輛測速之動作，雖警方提示測
    速儀測得之車速為時速85公里，卻未出示其啟動測速之時間
    ，本件並無任何足資證明本件測得之車速確為異議人駕駛車
    輛車速之證據，異議人不服，致遭裁決處新臺幣（下同）3,
    000元之罰鍰，並記違規點數1點，爰依法聲明異議等語。
二、按汽車行駛於高速公路、快速道路或設站管制之道路，不遵
    使用限制、禁止、行車管制之管制規則，而行車速度超過規
    定之最高限速或低於規定之最低限速者，處汽車駕駛人新臺
    幣3,000元以上6,000元以下罰鍰；又汽車駕駛人有第33條第
    1項者，除依原條款處罰鍰外，並予記點1點，道路交通管理
    處罰條例第33條第1項第1款、第63條第1項第1款分別定有明
    文。
三、經查：
（一）異議人於95 年12月6日16時5分許，駕駛車牌號碼AU-5790
      號自用小客車，行經國道五號南下14.5公里處時，因超過
      該路段限速70公里而為警攔查一情，業經異議人自承屬實
      ，並有內政部警政署國道公路警察局舉發違反道路交通管
      理事件通知單1紙在卷可稽，應堪認定。
（二）證人即本件舉發員警陳金宏於本院結證稱：當天伊與國道
      公路警察第九警察石碇分隊員警謝介文共同執行交通稽查
      勤務，在舉發通知單所載之時間、地點，以移動式雷達測
      速儀施測，該測速儀有自動檢測功能，啟動施測前必須歸
      零，否則無否顯示測得結果，且該測速儀為單點測速，只
      要對準車輛就可以測得該車之車速，伊施測時係將測速儀
      對準異議人之車輛，同時記住異議人車輛之樣式，並緊盯
      之，經測得異議人駕駛車輛之時速為85公里後，即由伊攔
      停，嗣後伊將測速儀測得之數據提示異議人，異議人爭執
      應提出伊測試之時間以證明伊所測得之車速確為異議人駕
      駛車輛之車速，但因測速儀僅能顯示測得之速度及測距，
      無法顯示測試之時間，且無法列印，故伊當時無法提出施
      測之時間，但伊確定當時測速儀係對準異議人車輛，伊不
      會攔錯車輛等語，經核與證人謝介文於本院訊問中之證詞
      相符，另衡以證人陳金宏、謝介文與異議人素不相識復無
      怨隙，諒無設詞誣陷異議人而甘犯偽證罪之理，其證言應
      可採信，足認本件測得之車速85公里，確為異議人當時之
      車速，而有超過該地點限速70公里之違規行為，異議人空
      言辯稱其當時行車時速僅70餘公里，未達85公里，並不可
      採信。
（三）異議人雖另稱員警陳金宏一面操作測速儀，又能一面攔停
      異議人，已難想像，且其攔停時手中之測速儀已放下，顯
      見其所操作測速儀測得之數據並非異議人車輛之速度云云
      。然查，本件測速儀測得異議人車輛速度之測距為161 公
      尺，此為異議人所不否認，可知，縱異議人當時以時速約
      80公里行進推算，則其行駛至員警陳金宏上開攔停地點約
      需7. 3秒，其間乙○○○○自有充裕之時間放下測速儀，
      並攔停異議人之車輛，故難僅以上開異議人之臆測，逕推
      翻前開證人之證詞，而認定本案測得之車速85公里並非異
      議人當時之車速，併此敘明。
四、綜上所述，本件事證明確，異議人違規行為堪以認定，原處
    分機關依首揭規定所為之處分，核無違誤，本件異議為無理
    由，應予駁回。
據上論斷，應依道路交通案件處理辦法第19條，裁定如主文。
中　　華　　民　　國　　96　　年　　4　　月　　20 　　日
                        臺灣花蓮地方法院交通法庭
                            法  官    俞  秀  美
上列正本證明與原本無異。
如對本裁定不服，應於送達後5日內，向本院提出抗告狀（應抄
附繕本）。
                            書記官
中　　華　　民　　國　　96　　年　　4 　　月　　30　　日
